臺灣臺北地方法院交通事件裁定　　　　　　　　　　九十三年度交聲字第三一六號
　　異　議　人
　　即受處分人　甲○○
右列受處分人因違反道路交通管理處罰條例案件，對於臺北市交通事件裁決所民國九
十三年三月十二日所為之處分（原處分案號：北市裁三字第裁２２─ＡＣＵ４５４４
０８號）聲明異議，本院裁定如左：
    主  文
異議駁回。
    理  由
一、按汽車駕駛人，行經有燈光號誌管制之交岔路口闖紅燈者，處新台幣（下同）一
    千八百元以上五千四百元以下罰鍰，道路交通管理處罰條例第五十三條定有明文
    。次按汽車駕駛人該條例第五十三條情形者，除依原條款處罰鍰外，並記違規點
    數三點，同條例第六十三條第一項第三款亦有明定。
二、本件異議人即受處分人甲○○於九十三年一月二十五日下午五時十五分許，駕駛
    懸掛ＥＳ─八九五號車牌營業小客車，在台北市○○街一八三巷口闖紅燈左轉，
    而為臺北市政府警察局大安分局警備隊警員以鳴警報器、開警示燈及用警車擴音
    器等方式將受處分人攔停，嗣並以受處分人違反道路交通管理處罰條例第五十三
    條規定之事實製單舉發。受處分人雖於同年二月九日日提出申訴，然經原處分機
    關函請舉發單位即台北市政府警察局大安分局調查結果，仍認受處分人確有前開
    違規行為，原處分機關乃於同年三月十二日依道路交通管理處罰條例第五十三條
    （原處分贅載第一項）、第六十三條第一項第三款（原處分漏載第三款）及違反
    道路交通管理事件統一裁罰基準及處理細則暨標準表規定，裁處受處分人罰鍰二
    千七百元，並記違規點數三點。異議人固不否認於前揭時地駕駛前述車號營業小
    客車為警攔停，惟辯稱：其在巷口左轉時，號誌燈為綠燈；至警員所在愛國東路
    經過金山南路的位置，與受處分人左轉之巷口間有三個紅綠燈，是警員見到其前
    之號誌為綠燈時，受處分人行進方向未必為紅燈；又此舉發通知單，為警員所開
    四張舉發通知單中之第三張，然警員理應第一張即開立紅燈左轉之違規，不應待
    第三張才開立，且警員於受處分人已簽收單號ＡＣＵ４５４４０６號通知單後，
    復要求受處分人將該舉發通知單交出而於其上書寫「併ＡＣＵ４５４４０６─９
    」等字，不合法云云。
三、經查，受處分人駕駛前揭車號營業小客車於上述時地闖紅燈左轉之違規事實，業
    據證人即製單告發之警員劉英傑於九十三年四月三十日本院調查時，具結證述：
    「九十三年一月二十五日當天我與另一位同事陳世勇下午五點十五分左右經過，
    我們從愛國東路經過金山南路的時候，看到一台黃色計程車從加油站旁邊的巷子
    違規紅燈左轉，當時愛國東路跟那條巷子的交叉口行進方向是綠燈，所以巷子出
    來確定是紅燈，看到他左轉過來，那時候還沒有到那條巷子還在愛國東路上，我
    就直接切到他的車道上阻擋他的去路，而且我們有鳴警報器跟開警示燈，也有用
    車上擴音器讓他靠邊停車，但是他沒有停車，反而倒車，我再次鳴警報器和擴音
    器一再重複讓他停車，他沒有停車還倒車到路口，我們則是以前進方向持續跟隨
    ，該車在那路口蛇行到原來他轉出的巷子口的角落才停車。」等語明確，按證人
    劉英傑乃為原舉發單位認定受處分人有前揭違規行為之證人，其並到庭以言詞供
    述本件受處分人有前開違規行為之待證事實，本院由其上揭供述已得有受處分人
    確有上開違規事實之心證，且於本件卷存證據資料內並無任何積極證據足以證明
    證人上開供述係屬虛偽，亦無有足以令人顯信其供述為不可採之品性證據或前科
    證據存在，本院自不得僅以證人為本件開單告發受處分人之警員而抹煞其在訴訟
    上所具有之原證人資格；況受處分人對前開證人之供述並無法舉出任何對其有利
    之證據資料供本院調查，以使本院對證人所供述受處分人違規之事實產生任何合
    理之懷疑。且交通警察製單舉發違反道路交通管理處罰條例所列之違規事實，本
    質上為行政處分，係公務員基於職務上之權力，依法就特定之具體事件所為之具
    公法上效果之單方面行政行為，基於公務員為公法上行為具有公信力之原則，該
    行政行為當可被推定為真正，其據以依法處分之事實認定亦為正確無誤。從而，
    受處分人確有前揭違規事實，已堪認定。
四、至異議人另辯以警員應於第一張舉發通知單即告發其紅燈左轉之違規事實，不應
    於第三張才開立本件違規；亦不應於其已簽收單號ＡＣＵ４５４４０６號通知單
    後，復要求受處分人將該舉發通知單交出而於其上書寫「併ＡＣＵ４５４４０６
    ─９」等字，不合法云云。經查，本件受處分人之違規事實，依證人劉英傑證述
    ：「要求他出示證件的時候，他只有給我一張駕照，他說沒有行照，再請他出示
    職業登記證，我看到前面擋風玻璃有一張，但是他拒絕給我，我再次要求他，依
    然不願意出示，隨後他進車內拿出一張登記證就藏起來在胸前口袋，不願意給我
    看，我問他到底是怎麼回事，是否是假的，才不願意讓我看，他說該張是影本，
    他說要找正本去影印給我看，我說影本也是先可以給我看，為什麼一直不願意給
    我看，除非是假的或有不可告人的原因，就在那裡僵持，他後來有勉為其難拿給
    我，該張是影本上面有照片，但是照片是沒有黏貼住，上面有手寫他的名字，但
    是登記證有雙面，他只有單面的正面，他說要找正本給我，但是找很久還是找不
    到，才說正本已經洗爛了，我當時沒有辦法查證執業登記證的有效日期，所以我
    當時就先開立他未依規定放執業登記證，他沒有擺放正本出來就是違規，還沒有
    開單，但是我心理已經有數他是數項違規，包括沒有依規定放置執業登記證及剛
    才的紅燈左轉，接著我就要查證他的車籍，他的車牌是ＥＳ八九五，我先問車主
    登記是何人，他說是他本人，之後查證車籍之後，發現登記的是更生交通有限公
    司，並非是他本人，且車籍已經註銷，我詢問他車主到底是誰，他還是堅稱是他
    沒有錯，我用車號反覆跟隊部查證三次，依舊是更生交通有限公司沒有錯，剛好
    我們交通隊到愛國東路跟金山南路口處理交通事故，現場就由我同事陳世勇先警
    戒，我則過去找交通隊的同事，以他手上的掌上型電腦連線查詢，依舊是更生交
    通有限公司無誤，然後再請交通隊的同事請他們隊部的同事查證了二次，依舊還
    是相同，我就走回去問他到底是怎麼回事，發現查出來的車籍ＥＳ八九五登記的
    是福特牌的車子，但他開車子的廠牌是ＴＯＹＯＴＡ的ＴＥＲＣＥＬ，明顯不符
    ，且他的車身跟他的後擋風玻璃也是噴上ＥＳ八九五的號碼，我就詢問他是不是
    車子買多久，他說從新車到現在，我原來是想他有可能是買到所謂的ＡＢ車，後
    來我就請他打開引擎蓋，我就看引擎號碼，我要核對，發現引擎號碼是５Ｅ─0
    000000，以這個引擎號碼跟ＥＳ八九五的引擎號碼完全不符，用引擎號碼
    跟隊部查詢，查無資料，最後用甲○○的名字查詢他名下所有車輛，發現壹台Ｅ
    六─一一一，引擎號碼是５Ｅ0000000營小客車登記在他的名下，該車也
    已註銷，後來他才坦承ＥＳ八九五車牌是跟車行買的，這時候他又有二項違規即
    未依規定領用大牌及使用註銷號牌，依規定是要扣他的車，在我們整個盤查過程
    開始到現在他態度都不配合，且大呼小叫，並說他曾經擔任過國大的助理還是什
    麼，態度很差，我不與計較，想說扣他的號牌就好，不要扣他的車，想要給他一
    次機會，因為註銷的車輛被扣的時候，他如果沒有去結清之前所有的罰單、欠稅
    的話，會被當作廢鐵拍賣，對他來說是划不來，然後我便開立單號ＡＣＵ４５４
    ４０６即使用註銷牌照的告發單，然後請他簽名，他本來拒簽，後來我突然想到
    說後面還有後續的幾張罰單，我便告知我必須在罰單上註記ＡＣＵ４５４４０６
    ─９字樣（表示是由同時開立的罰單單號），以便監理所作業，還有避免違規人
    繳納的時候造成不必要的困擾，因為我們開單有的單必須同時扣件避免日後監理
    機關來函要求補開已經舉發的違規事實，重複舉發會造成違規人非常不必要的困
    擾，所以才加註前述的字樣，他就說我不能這樣子寫，當場就說我變造文書，後
    來我有跟他解釋，他依然不願簽字，我就不與理會開立後續的罰單，四張罰單一
    併開立完畢之後，再請他簽名，他依然拒簽，大聲咆叫，我當時便打消扣牌的念
    頭，改為要扣他的車，心想他不配合就不用跟他講到人情，便請我其他線上的同
    事，返回隊上拿取查扣車輛登記單，在場等候同事到來，約過十分鐘，我還是想
    說不要跟他計較，問他到底要不要簽，他生活困苦，一定要弄到這個樣子嗎，他
    的態度一百八十度轉變就跟我道歉，就說看能怎麼樣給他方便，就給他方便，我
    跟他說他拒簽也沒有關係，違規都是事實，好好配合，簽收罰單之後，趕快回家
    ，我車也不給你扣了，只扣你號牌就好，你之後你自己欠稅、欠款的部分要如何
    處理，請自行處理，以後不要再違規了，後來他就有簽收四張罰單，簽收前我有
    請他再次確認我罰單上開立的所有內容，也有解釋給他聽，並告知繳納的期限、
    方法。」之情節觀之，除前揭闖紅燈左轉外，同時尚有其他違規情事，應堪認定
    ，從而，製單告發之警員僅須依法定程式為告發，於法即無不合，尚無限定製單
    告發人員填具舉發通知單先後順序之規定與必要，受處分人所辯警員應第一張即
    開立紅燈左轉之舉發通知單云云，尚無可採。又本件受處分人乃對單號ＡＣＵ４
    ５４４０８舉發通知單聲明異議，其所述警員於其已簽收之單號ＡＣＵ４５４４
    ０６號舉發通知單上，復加註「併ＡＣＵ４５４４０６─９」，不合法云云，核
    與本件無涉，自非本院應予審究，併敘明之。
五、綜上，原處分機關依道路交通管理處罰條例第五十三條、第六十三條第一項第三
    款規定，裁處受處分人罰鍰二千七百元，並記違規點數三點，核無違誤，異議人
    之異議為無理由，應予駁回。
據上論斷，應依道路交通案件處理辦法第十九條，裁定如主文。
中　　　華　　　民　　　國　　九十三　　年　　　五　　　月　　　六　　　日
                                臺灣臺北地方法院交通法庭
                                              法　官 王  幸  華
右正本證明與原本無異
如不服本裁定應於送達後五日內向本院提出抗告狀
                                              書記官 陳  泰  寧
中　　　華　　　民　　　國　　九十三　　年　　　五　　　月　　　十　　　日
